臺灣臺北地方法院刑事判決　　　　　　　 94年度訴字第186號
　　公　訴　人　臺灣臺北地方法院檢察署檢察官
　　被　　　告　丁○○
　　　　　　　　　　　　（
　　指定辯護人　本院公設辯護人　乙○○
上列被告因毒品危害防制條例案件，經檢察官提起公訴（93年度
偵字第21904號），本院判決如下：
    主  文
丁○○共同連續轉讓第一級毒品，累犯，處有期徒刑壹年拾月。
扣案之第一級毒品海洛因（合計驗餘淨重零點肆貳公克，保管字
號為九十三年度青保管字第九一六號）及第二級毒品甲基安非他
命（合計驗餘淨重貳點伍玖柒公克，保管字號為九十三年度藍保
管字第二八一二號）均沒收銷燬之。
    事  實
一、丁○○曾於民國91年間因施用第一級毒品及第二級毒品案件
    ，經本院以91年度訴字第676號判決分別判處有期徒刑8月及
    4月確定，並定其應執行刑為有期徒刑10月確定，迄於92年1
    2月18日執行完畢，猶不知悔改，其明知海洛因及甲基安非
    他命分別係屬毒品危害防制條例所規定之第一級毒品及第二
    級毒品，不得非法轉讓及持有，竟基於轉讓第一級毒品之概
    括犯意，並與綽號「黑皮」之成年男子甲○○（未據起訴）
    共同基於轉讓第一級毒品及轉讓第二級毒品甲基安非他命之
    犯意聯絡，先於93年11月下旬，在位於臺北市○○區○○路
    77之2號4樓之丁○○住處樓下，由丁○○將甲○○所交付之
    第一級毒品海洛因（淨重0.2公克，業已用盡）及第二級毒
    品甲基安非他命（淨重少於0.2公克，業已用盡）無償轉讓
    予丙○○（所涉毒品犯行另由臺灣臺北地方法院檢察署以93
    年度毒偵字第2533號偵查中）施用；其復承前轉讓第一級毒
    品海洛因之概括犯意，於93年12月22日15時許，在上開處所
    ，將其自甲○○處所購得之第一級毒品海洛因（驗餘淨重0.
    2公克，保管字號為九十三年度青保管字第九一五號）無償
    轉讓予丙○○施用；嗣於93年12月22日15時10分許，經警據
    報持臺灣臺北地方法院法官所核發之搜索票欲前往上址執行
    搜索，適丙○○自丁○○處取得上開第一級毒品海洛因欲離
    去之際，而為警當場查獲，並自丙○○身上扣得上開第一級
    毒品海洛因及自丁○○之外套左側口袋查扣第一級毒品海洛
    因（合計驗餘淨重0.42公克，保管字號為九十三年度青保管
    字第九一六號）及第二級毒品甲基安非他命（合計驗餘淨重
    2.597公克，保管字號為九十三年度藍保管字第二八一二號
    ），另於丁○○之住處內扣得非其所有之注射針筒10支及其
    所有非供轉讓毒品所用之吸食器1組、分裝杓1支、分裝袋11
    11個、殘渣袋19個及0000000000號SIM卡1張（保管字號為九
    十三年度藍保管字第二八一二號）等物品。
二、案經臺北市政府警察局萬華分局報請臺灣臺北地方法院檢察
    署檢察官偵查起訴。
    理  由
一、右揭犯罪事實，業據被告丁○○於本院審理中坦承不諱，復
    經證人丙○○於本院審理中結證在卷，並有搜索扣押筆錄各
    一份及查獲照片在卷可稽，且有扣案之上開毒品可資佐證；
    而扣案之白粉1包（驗餘淨重0.2公克，保管字號為九十三年
    度青保管字第九一五號）及6包（驗餘淨重0.42公克，保管
    字號為九十三年度青保管字第九一六號），經送法務部調查
    局檢驗之結果，均檢出含有第一級毒品海洛因成分，此有該
    局94年1月19日調科壹字第020006896號及94年1月28日調科
    壹字第020006897號鑑定通知書各一紙附卷可稽；另扣案之
    結晶4包（保管字號為九十三年度藍保管字第二八一二號）
    ，經送臺灣檢驗科技股份有限公司檢驗之結果，均檢出含有
    第二級毒品甲基安非他命成分，亦有該公司94年3月11日所
    出具之濫用藥物檢驗報告一紙在卷可參，足徵被告丁○○之
    上開自白與事實相符。至證人丙○○於警詢及偵查中雖均證
    稱係以每包五百元之代價自被告丁○○處購得扣案之第一級
    毒品海洛因1包等語，然證人丙○○於偵查中所為之證言未
    經具結，且依法並無不得令具結之情形，是依刑事訴訟法第
    158條之3之規定，自不得以證人丙○○於偵查中之陳述作為
    證據；又被告以外之人於審判外之言詞或書面陳述，除法律
    規定者外，不得作為證據，刑事訴訟法第159條第1項亦有明
    文，而證人丙○○雖於警詢中指證被告丁○○販賣第一級毒
    品，然其於本院審理中另結證稱：其所取得之毒品均自被告
    丁○○處無償取得等語，是證人丙○○於警詢中所為相關證
    言之真實性即有疑問，且依卷內現存事證及相關供述內容，
    尚無從認定證人丙○○於警詢中所為之審判外之言詞陳述，
    有何具有較可信之特別情況，自難以證人丙○○於警詢中所
    為之陳述作為認定被告丁○○所涉犯行之證據；況毒品危害
    防制條例所稱之販賣毒品罪，必須行為人係意圖營利，而販
    入或賣出毒品或二者兼而有之，方足構成，是被告丁○○交
    付上開毒品既無從認定確有低買高賣之行為，且無積極證據
    證明被告丁○○有何基於營利之意思而販入或賣出上開毒品
    之行為，參諸前揭之說明，自難以販賣毒品之罪名相繩。綜
    上所述，本件事證明確，被告丁○○之轉讓毒品犯行洵堪認
    定，應予依法論科。
二、按毒品危害防制條例所稱之販賣毒品罪，必須行為人係意圖
    營利，而販入或賣出毒品或二者兼而有之，方足構成，倘行
    為人始終無營利之意思，縱以原價或低於原價有償讓與他人
    ，即難謂係販賣行為，僅得以轉讓毒品罪論處，最高法院92
    年度臺上字第3837號著有判決可資參照。次按，海洛因及甲
    基安非他命分別係毒品危害防制條例第2條第2項第1款及第2
    款所規定之第一級毒品及第二級毒品。查被告丁○○係無償
    讓與上開第一級毒品海洛因及第二級毒品甲基安非他命予證
    人丙○○，已如前述，核其所為，應係犯毒品危害防制條例
    第8條第1項之轉讓第一毒品罪及同法第2項之轉讓第二級毒
    品罪。公訴意旨認被告丁○○所為係犯毒品危害防制條例第
    4條第1項之販賣第一級毒品罪，尚有未洽，惟其基本事實同
    一，本院自應予以審理，並變更其起訴法條。又其轉讓第一
    級毒品海洛因及第二級毒品甲基安非他命前後持有第一級毒
    品海洛因及第二級毒品甲基安非他命之低度行為，應為轉讓
    之高度行為所吸收，均不另論罪。又被告丁○○與綽號「黑
    皮」之成年男子甲○○間，就93年11月下旬所為之轉讓第一
    級毒品及第二級毒品犯行，有犯意聯絡及行為分擔，均為共
    同正犯。又被告丁○○於93年11月下旬以一行為同時轉讓第
    一級毒品海洛因及第二級毒品甲基安非他命，係一行為同時
    觸犯數罪名，為想像競合犯，應從一重之轉讓第一級毒品罪
    處斷。公訴意旨雖未敘及被告丁○○所涉上開轉讓第二級毒
    品犯行，然其轉讓第二級毒品犯行與前開論罪科刑部分，有
    想像競合犯之裁判上一罪關係，本院自得併予審究。又被告
    丁○○前後二次轉讓第一級毒品犯行，時間緊接，方法相同
    ，係觸犯構成要件相同之罪，顯係基於概括犯意而為之，應
    依刑法第56條之規定論以一罪，並依法加重其刑。又被告丁○○曾於91年間因施用第一級毒品及第二級毒品案件，經本
    院以91年度訴字第676號判決分別判處有期徒刑8月及4月確
    定，並定其應執行刑為有期徒刑10月確定，迄於92年12月18
    日執行完畢，此有臺灣高等法院前案紀錄表在卷可稽，其前
    曾受有期徒刑之執行完畢，於五年以內再犯本件最重本刑為
    有期徒刑以上之罪，為累犯，應依刑法第47條之規定遞加重
    其刑。爰審酌被告丁○○非法轉讓毒品，對個人身心戕害甚
    鉅，助長社會不良風氣，然於犯後尚能坦承部分犯行，及其
    品行、犯罪動機、目的、手段、智識程度、所得利益及犯罪
    所生之危害等一切情狀，量處如主文所示之刑。
三、扣案之第一級毒品海洛因（合計驗餘淨重0.42公克，保管字
    號為九十三年度青保管字第九一六號）及第二級毒品甲基安
    非他命（合計驗餘淨重2.597公克，保管字號為九十三年度
    藍保管字第二八一二號），爰依毒品害防制條例第18條第1
    項前段之規定諭知沒收銷燬之。另扣案之注射針筒10支、吸
    食器1組、分裝杓1支、分裝袋1111個、殘渣袋19個及000000
    0000號SIM卡1張（保管字號為九十三年度藍保管字第二八一
    二號）等物品，其中除注射針筒外均為被告丁○○所有，而
    吸食器1組、分裝杓1支、分裝袋1111個及殘渣袋19個等物係
    施用毒品所用之物，業經被告丁○○供明在卷，且上開SIM
    卡雖為被告丁○○所有之物，然並無積極證據證明為供犯罪
    所用之物，爰均不另為沒收之宣告。至扣案之第一級毒品海
    洛因（驗餘淨重0.2公克，保管字號為九十三年度青保管字
    第九一五號），業因已完成轉讓行為而交付證人丙○○持有
    中，亦經證人丙○○證述在卷，而證人丙○○所涉毒品案件
    亦由臺灣臺北地方法院檢察署以93年度毒偵字第2533號案件
    偵查中，此有臺灣高等法院被告前案紀錄表在卷可參，基於
    案件進行之考量，宜由證人丙○○所涉相關案件另行依法聲
    請宣告沒收銷燬之，附此敘明。
據上論斷，應依刑事訴訟法第299條第1項前段、第300條，毒品
危害防制條例第8條第1項、第2項、第18條第1項前段，刑法第11
條前段、第28條、第56條、第47條、第55條，判決如主文。
本案經檢察官賴淑芬到庭執行職務。
中　　華　　民　　國　　94　　年　　4 　　月　　7 　　日
　　　　　　　　　臺灣臺北地方法院刑事第十五庭
                        審判長法　官　周祖民
                              法  官  邱蓮華
                              法  官  黃雅君
上正本證明與原本無異。
如不服本判決，應於判決送達後10日內向本院提出上訴狀。
                              書記官  陳麗津
中　　華　　民　　國　　94　　年　　4 　　月　　8 　　日
附錄本案論罪科刑法條：
毒品危害防制條例第8條第1項、第2項
轉讓第1級毒品者，處一年以上七年以下有期徒刑，得併科新臺
幣一百萬元以下罰金。
轉讓第 2 級毒品者，處六月以上五年以下有期徒刑，得併科新
臺幣七十萬元以下罰金。
